LISANDRO CIANCAGLINI

DIGITAL STRATEGIST & MARKETING ANALYST





PERFIL

CONTACTO

Actualmente me desempeño como analista y planificador de medios on y off. Tengo experiencia en la gestión y coordinación de proyectos digitales para grandes anunciantes a nivel nacional. Puedo generar estrategias sólidas, alcanzando los niveles más altos en posicionamiento de marca. Me motiva insertarme en entornos de trabajo dinámicos, que exijan la toma de decisiones importantes e impulsen el desarrollo personal.

+54 9 3541 6189 99
lisandro.ciancaglini@gmail.com
www.lciancaglini.com.ar
in /in/lisandrociancaglini
github.com/lciancaglini
Or Maradona 165. V. Carlos Paz

EDUCACIÓN

TÉCNICO SUPERIOR EN PUBLICIDAD

Colegio Universitario IES Siglo 21 - Córdoba 2010 - 2015

CERTIFICACIONES

- Publicidad en Búsquedas / Academy for Ads
- Publicidad en Display / Academy for Ads
- Publicidad en Video / Academy for Ads
- Conceptos en Mkt Digital / Google Actívate

HABILIDADES

Entornos digitales	
Estrategia y planificación	
Compra y negociación	
Análisis de mercado	
Gestión de proyectos	

EXPERIENCIA

Abril 2019 - Presente

PAID MEDIA

Marcas Crowdbranding - Córdoba

Soy parte del equipo de medios de la agencia. Dentro de mis responsabilidades está el análisis, planificación y la estrategia de medios tradicionales y digitales. Aspectos que destacan mi rol:

- Generar alianzas productivas con los diferentes medios y partners de la agencia.
- Contribuir significativamente para alcanzar la insignia de Google Partner Premier.
- El enfoque estratégico para lograr propuestas de valor para las distintas marcas.
- Mayo 2018 Abril 2019

MEDIA PLANNER

JPG Grupo de Comunicación - Córdoba

Pertenecía al área de medios de la agencia. Dentro de mis tareas estaba la planificación de medios tradicionales, la implementación de estrategias y su posterior relevamiento hacia el cliente. Algunas de mis funciones:

- Coordinar el area de Vía Pública para uno de los anunciantes más grandes del pais.
- Generar vínculos sólidos con importantes multimedios y agencias de publicidad nacionales.
- Febrero 2016 Mayo 2018

PROJECT MANAGER

Valor Digital - Buenos Aires

Estaba dentro del departamento de servicios de la agencia. Me desempeñaba como líder de proyectos digitales. Diseño web, campañas de Google y Social Ads, envios de e-mail márketing, branding, entre otros. Cumplí con algunas de mis metas personales:

- Programa de certificaciones de Google Ads.
- Conocimiento integral de lenguajes de programación.